臺北高等行政法院裁定
109年度再字第78號
再審原告    周惠竹                                      

再審被告    臺灣花蓮地方檢察署犯罪被害人補償審議委員會

代  表  人  鍾和憲              
訴訟代理人  楊品璇              
上列當事人間犯罪被害人保護法事件，再審原告對於中華民國10
4年12月25日最高行政法院104年度判字第777號判決及104年4月9
日本院103年度訴字第1141號判決，本於行政訴訟法第273條第1
項第11款、第13款及第14款事由，提起再審之訴，本院裁定如下
：
    主  文
再審之訴駁回。
再審訴訟費用由再審原告負擔。
    理  由
一、程序事項：再審被告代表人原為俞秀端，於本件訴訟進行中
    變更為鍾和憲，茲據其聲明承受訴訟，核無不合，應予准許
    。
二、按行政訴訟法第276條第1項、第2項規定：「（第1項）再審
    之訴應於30日之不變期間內提起。（第2項）前項期間自判 
     決確定時起算，判決於送達前確定者，自送達時起算；其
    再審之理由發生或知悉在後者，均自知悉時起算。」第277
    條第1項第4款規定：「再審之訴，應以訴狀表明下列各款事
    項，並添具確定終局判決繕本，提出於管轄行政法院為之：
    ……四、再審理由及關於再審理由並遵守不變期間之證據。」
    第278條第1項規定：「再審之訴不合法者，行政法院應以裁
    定駁回之。」準此，再審之訴原則上應於判決確定時起30日
    之不變期間內提起，並應表明再審理由及關於再審理由並遵
    守不變期間之證據，此為法定必備之程式。倘再審原告主張
    其再審理由發生或知悉在後者，應就其所主張之事實負舉證
    之責任。如未表明再審理由及其遵守不變期間之證據者，其
    再審之訴即為不合法，行政法院毋庸命其補正，逕以裁定駁
    回（最高行政法院109年度裁字第1050號裁定意旨參照）。
三、本件經過：
    訴外人○○○原係財團法人臺灣基督教門諾會醫院（下稱門諾
    醫院）醫師，為從事業務之人，再審原告於民國98年9月20
    日因交通事故【肇事人○○○因過失傷害罪，經判處有期徒刑3
    月確定，並已易科罰金執行完畢。再審原告前亦曾據以申請
    犯罪被害補償金，經臺灣高等法院花蓮分院檢察署（下稱花
    蓮高分檢）以102年度補覆議字第5號決定駁回確定】，受有
    左肘關節骨折併脫臼等傷害，前往門諾醫院急診，旋於同日
    及同月23日由○○○先後2次施行手術。再審原告訴稱因○○○於
    手術中疏未注意，致再審原告左側尺神經損傷，且因○○○疏
    未就再審原告左側遠端尺骨骨突骨折部分為醫療處置，致再
    審原告受有手腕旋轉障礙之重傷害，據此，再審原告乃依犯
    罪被害人保護法，向再審被告申請：①醫療費新臺幣（下同
    ）2萬4,000元、②因喪失或減少勞動力或增加生活上需要費
    用196萬5,564元。③精神慰撫金40萬元。嗣經再審被告102年
    度補審字第29號決定駁回（下稱原處分）。再審原告不服，
    申請覆審，經花蓮高分檢犯罪被害人補償覆審委員會覆審決
    定駁回，遂提起行政訴訟，經本院103年度訴字第1141號判
    決駁回其訴(下稱本院確定判決)，復經最高行政法院104年
    度判字第777號判決(下稱最高行確定判決，與本院確定判決
    併稱原確定判決)駁回其上訴確定。嗣再審原告以原確定判
    決有行政訴訟法第273條第1項第11款、第13款及第14款等所
    定再審事由，向本院提起本件再審之訴。
四、經查：
　　原確定判決係因最高行確定判決於105年1月4日送達再審原
    告訴訟代理人而告確定，有卷附送達證書（最高行確定判決
    卷第107頁）可稽，又再審原告訴訟代理人之送達處所地位
    於臺北市○○區，毋庸加計在途期間，是本件再審原告提起再
    審之訴之不變期間，應自原確定判決確定翌日即105年1月5
    日起算30日，迄105年2月3日（星期三）即告屆滿，再審原
    告卻遲至109年12月21日（本院收文日）始以原確定判決有
    行政訴訟法第273條第1項第11款、第13款及第14款再審事由
    ，提起本件再審之訴，顯已逾期。且依再審原告主張內容及
    所提資料，復未見有何具體表明並提出足認再審事由有所述
    知悉在後而經遵守再審不變期間之證據（僅泛稱：109年
　　11下旬法律諮詢建議提確認之訴「確認行政院衛生署醫事委
    員會鑑定無效」，依行政訴訟法第276條第2項後段「借刑卷
    109年12月間發生或知悉在後者」，均自知悉時起算等語）
    ，則揆諸前揭規定及說明，其再審之訴顯已逾期，自非合法
    ，應予駁回。
五、依行政訴訟法第278條第1項、第104條、民事訴訟法第95條
    、第78條，裁定如主文。
中　　華　　民　　國　　110 　年　　11　　月　　30　　日
                    臺北高等行政法院第五庭
                              審判長法  官　蘇嫊娟 
                                    法  官　劉正偉 
                                    法  官　陳雪玉
上為正本係照原本作成。
如不服本裁定，應於送達後10日內向本院提出抗告狀（須按他造
人數附繕本）。
中　　華　　民　　國　　110 　年　　11　　月　　30　　日
                                    書記官  王月伶